【裁判字號】    97,易,1096
【裁判日期】    970414
【裁判案由】    恐嚇
【裁判全文】
臺灣臺中地方法院刑事判決              97年度易字第1096號
公  訴  人  臺灣臺中地方法院檢察署檢察官
被      告  乙○○
上列被告因恐嚇案件，經檢察官提起公訴（97年度偵字第1104號
），本院判決如下：
    主  文
乙○○犯恐嚇危害安全罪，處拘役貳拾日，如易科罰金，以新臺
幣壹仟元折算壹日。
    事  實
乙○○與其堂弟媳甲○○於多年前，因甲○○居住之臺中縣大肚
鄉○○村○○路○ 段79巷8 號房屋改建事宜發生糾紛，雙方迭有
嫌隙。乙○○於民國96年11月22日（起訴書誤載為96年11月12日
）上午8 時許，尾隨甲○○至丙○○○（乙○○之堂姐）位於臺
中縣大肚鄉○○路61號住處之客廳內，基於恐嚇危害安全之犯意
，以加害生命、身體之事向甲○○恫稱：必須返還其3 年前砍傷
甲○○之夫彭全祿之刀子（俗稱草拐仔），若不將刀子交出，將
於割完彭全祿後，再割甲○○本人等語，使甲○○心生畏懼，致
生危害於其生命、身體之安全。
    理  由
一、認定犯罪事實所憑之證據及理由暨對被告辯解之判斷：
  (一)被告乙○○矢口否認有何恐嚇之犯行，辯稱：案發那天，其
    載孫子去幼稚園，經過證人丙○○○家，想進去坐坐，其並
    不曉得告訴人甲○○就在裡面。其並沒有說要拿刀殺甲○○
    云云。
  (二)證人即告訴人甲○○於本院審理時證稱：96年11月22日上午
    8 時許，伊騎腳踏車要去菜市場買菜，原本要先去拜拜，後
    來遇到書局老闆娘，閒聊之間，被告就過來，很大聲說「你
    那把刀給我拿來」，伊不加理會，被告就走了。被告後來又
    跟蹤伊，伊發現後就轉到證人丙○○○家，被告就過來罵伊
    說「那把刀拿來，妳先生我已經割好了，再來就是要割妳，
    然後妳們家要一個一個割」，伊很害怕，就在證人丙○○○
    家哭了一個小時才回家，並去警察局備案等語，經核與其警
    詢及偵查中之指述相符。
  (三)證人即在場目睹之丙○○○於本院審理時證稱：96年11月22
    日上午8 時許，是甲○○先到伊住處，被告就跟在甲○○後
    面進來，一來就罵甲○○，罵的很難聽，被告還跟甲○○說
    「那把刀妳先生已經割好了，接下來要割你了」。被告進來
    時，伊在一樓客廳，當時客廳裡面有伊、被告、甲○○及伊
    之孫子與媳婦等語，經核與其警詢及偵查中之陳述亦屬相符
    。
  (四)綜上所述，證人甲○○及丙○○○之證述前後一致，且互核
    相符，應堪信為真實，被告空言否認犯行，其辯解非可採信
    。本案事證明確，被告之犯行堪以認定。
二、論罪科刑之理由
  (一)被告所為係犯刑法第305條之恐嚇危害安全罪。
  (二)爰審酌被告犯罪之動機、目的係因其與告訴人多年前之嫌隙
    ，犯罪所生之危害尚非甚大，惟其犯罪後否認犯行，難認有
    所悔意之態度等一切情狀，量處如主文所示之刑，並諭知易
    科罰金之折算標準。
三、適用之法律
  (一)刑事訴訟法第299條第1項前段。
  (二)刑法第305 條、第41條第1 項前段。
  (三)刑法施行法第1條之1。
中    華    民    國    97    年    4     月    14    日
                刑事第八庭   法  官  陳慧珊
上正本證明與原本無異。
如不服本判決，應於判決送達後10日內向本院提出上訴狀（應附
繕本），上訴於臺灣高等法院臺中分院。
                             書記官  施玉卿
中    華    民    國    97    年    4     月    14    日
【附錄本案論罪科刑法條】
刑法第305條：
以加害生命、身體、自由、名譽、財產之事，恐嚇他人致生危害
於安全者，處2 年以下有期徒刑、拘役或3 百元以下罰金。


司法院資訊處製作；財團法人民間司法改革基金會備份。
